【裁判字號】    97,審抗,389
【裁判日期】    971229
【裁判案由】    本票裁定
【裁判全文】
臺灣高雄地方法院民事裁定             97年度審抗字第389號
抗  告  人  甲○○
抗  告  人  乙○○
相  對  人  台新國際商業銀行股份有限公司
法定代理人  丙○○
抗告人因與相對人間本票裁定事件，對於中華民國97年7 月24日
本院高雄簡易庭97年度票字第7805號裁定提起抗告，本院裁定如
下：
    主  文
抗告駁回。
抗告程序費用新台幣壹仟元由抗告人連帶負擔。
    理  由
一、按執票人向本票發票人行使追索權時，得聲請法院裁定後強
    制執行。又二人以上在票據上共同簽名時，應連帶負責。票
    據法第123 條、第5 條第2 項分別定有明文。又本票執票人
    依上開法條之規定，聲請法院裁定許可對發票人強制執行係
    屬非訟事件程序，以審查強制執行許可與否，並無確定實體
    上法律關係存否之效力，如發票人就票據債務之存否有爭執
    時，應由發票人提起確認之訴，以資解決，最高法院56年台
    抗字第714 號、57年台抗字第76號著有判例。
二、本件相對人主張：伊執有抗告人為共同發票人，如原裁定所
    示之本票一紙，並免除作成拒絕證書，詎屆期提示未獲付款
    ，依票據法第123 條聲請裁定許可強制執行等情，已據提出
    本票一紙（下稱系爭本票）為證，原裁定予以准許，即無不
    合。抗告人甲○○之抗告意旨略以：伊於94年12月間邀同長
    子即抗告人乙○○擔任連帶保證人，向相對人申辦房屋貸款
    新台幣（下同）1,150,000 元，而共同簽發系爭本票，嗣後
    均由伊之次子劉登鵬按月匯款入貸款帳戶以資清償，詎相對
    人突於97年7 月24日派員赴伊居所，警示已有二期到期款項
    未能償還，經伊轉知劉登鵬後，劉登鵬已於97年7 月28日轉
    入14,000元至貸款帳戶，伊並於當日支領7,048 元、6,724
    元等二筆款項，以清償97年7 月23日及同年8 月23日應清償
    款項及滯繳利息，故截至97年8 月8 日已無欠繳款項等語。
    抗告人乙○○之抗告意旨則以：伊擔任甲○○向相對人借貸
    前揭款項之連帶保證人，截至97年11月12日應繳期數計33期
    ，而經伊於97年11月12日向相對人查詢結果，該貸款已依約
    繳納33期，並無脫期繳款紀錄，貸款本金餘額僅為1,028,65
    3 元，與相對人聲請執行之債權額1,046,228 元有所差異；
    又97年3 月22日至6 月21日止，相對人公告之定儲指數為2.
    64% ，貸款利息應為3.64% ，與相對人聲請理由按年息3.69
    % 計算，明顯不符等語。惟查，上開房屋貸款目前餘欠本金
    額為1,022,159 元，此一餘額固與本件聲請時之欠款餘額1,
    04 6,228元略有不同，惟此係因相對人同意抗告人續依原貸
    款條件履約，然並不影響系爭本票已屆清償期之事實，此據
    相對人具狀陳述明確，於法核無不合；且抗告人所稱前情，
    均屬實體上之爭執，應由其等另行提起訴訟，以資解決，本
    件非訟程序不得加以審究，仍應為許可強制行之裁定。
三、據上論結，本件抗告為無理由，依非訟事件法第46條、第21
    條第2 項、第23條、第24條第1 項，民事訴訟法第495 條之
    1 第1 項、第449 條第1 項、第85條第2 項，裁定如主文。
中    華    民    國    97    年    12    月    29    日
                  民事第二庭  審判長法  官  林紀元
                                    法  官  陳嘉惠
                                    法  官  甯  馨
正本係照原本作成。
本裁定不得再抗告。
中    華    民    國    97    年    12    月    29    日
                                    書記官  蔡靜雯


司法院資訊處製作；財團法人民間司法改革基金會備份。
